臺灣雲林地方法院刑事裁定　九十一年度毒聲字第三五八號
　　抗　告　人　台灣雲林地方法院檢察署檢察官
　　相　對　人　林昆蔗　男二十.
　　　　　　　　　　　　身分證.
右列相對人因違反毒品危害防制條例案件，抗告人對於本院民國九十一年四月二十日
所為裁定提起抗告，本院裁定如左：
原裁定撤銷。
抗告人之聲請駁回。
一、本件抗告意旨略以：相對人前已因二次施用毒品案件，分別經台灣高等法院台中
　　分院以八十七年度上訴字第五七０號，及台灣台中地方法院以九十年度毒聲字第
　　三八四二號，先後二次裁定送觀察、勒戒後，均無繼續施用毒品之傾向，由台灣
　　高等法院台中分院以八十七年度上訴字第五七０號判決免刑，及台灣台中地方法
　　院檢察署檢察官以九十年度毒偵字第三九二九號為不起訴處分確定。詎相對人又
　　基於概括犯意，自九十一年三月中旬某日起至九十一年四月十九日止，連續在雲
　　林縣麥寮鄉○○村○○路一五號Ｂ７室，施用第一級毒品海洛因多次，為警於九
　　十一年四月十九日十二時四十分許在上址查獲，相對人為五年內三犯毒品危害防
　　制條例第十條第一項之罪，依毒品危害防制條例第二十條第三項但書之規定，應
　　由檢察官聲請本院裁定先令戒治處所施以強制戒治，原裁定諭知相對人施用第一
　　級毒品，應送觀察、勒戒，顯不合法，為此爰依前開規定提起抗告，並更正聲請
　　本院裁定令相對人入戒治處所施以強制戒治一年等語。
二、查相對人確曾因二次施用毒品案件，分別經台灣高等法院台中分院以八十七年度
　　上訴字第五七０號，及台灣台中地方法院以九十年度毒聲字第三八四二號，先後
　　二次裁定送觀察、勒戒後，均無繼續施用毒品之傾向，由台灣高等法院台中分院
　　以八十七年度上訴字第五七０號判決免刑，及台灣台中地方法院檢察署檢察官以
　　九十年度毒偵字第三九二九號為不起訴處分確定，此有相對人之刑案資料查註紀
　　錄表、全國施用毒品案件紀錄表及受觀察勒戒人毒品及前科紀錄簡列表、台灣台
　　中地方法院八十六年度訴字第三二０一號刑事判決書、台灣高等法院台中分院八
　　十七年度上訴字第五七０號刑事判決書、台灣台中地方法院檢察署檢察官九十年
　　度毒偵字第三九二九號不起訴處分書各一份，附於台灣雲林地方法院檢察署九十
　　一年度毒偵字第四三０號卷宗可稽。詎相對人又基於概括犯意，自九十一年三月
　　中旬某日起至九十一年四月十九日止，連續在雲林縣麥寮鄉○○村○○路一五號
　　Ｂ７室，以將毒品海洛因摻水置於針筒內注射血管之方式，施用第一級毒品海洛
　　因多次，為警於九十一年四月十九日十二時四十分許在上址查獲，此經相對人於
　　警訊及偵查中自白不諱，復有扣案之第一級毒品海洛因二小包共計毛重十一‧九
　　公克、分裝袋一百只、注射針筒三支、塑膠管剷子二支、塑膠鬆緊管二條可資佐
　　證，核相對人為五年內三犯毒品危害防制條例第十條第一項之罪，依同條例第二
　　十條第三項但書之規定，應由檢察官聲請本院裁定先令戒治處所施以強制戒治，
　　抗告人依同條例第二十條第三項前段規定，聲請本院裁定將相對人送勒戒處所觀
　　察、勒戒，於法即有未合，本院誤以其為合法，而准許抗告人之聲請，自有未洽
　　，抗告意旨指摘原裁定不當，請求撤銷，為有理由，自應由本院將原裁定撤銷，
　　並駁回抗告人之聲請，以資更正。至抗告人更正聲請本院裁定令相對人入戒治處
　　所施以強制戒治部分，因抗告人就同一案件，已於九十一年四月二十五日聲請本
　　院裁定令相對人入戒治處所施以強制戒治，並經本院於同日以九十一年度毒聲字
　　第三八三號裁定令相對人入戒治處所施以強制戒治一年確定在案，業經本院調取
　　前揭卷宗核閱無訛，是本院對同一案件自不得再為重複之裁定，抗告人更正之聲
　　請，於法不合，併予駁回。
三、依刑事訴訟法第四百零八條第二項，裁定如主文。
中　　　華　　　民　　　國　　九十一　　年　　　五　　　月　　　二　　　日
                                  臺灣雲林地方法院
~B法　　　官　蘇錦秀
右為正本係照原本作成
如對本裁定抗告須於裁定送達後五日內向本院提出抗告狀
中　　　華　　　民　　　國　　九十一　　年　　　五　　　月　　　二　　　日
~B法院書記官　馮善詮
